de: Nummer des Golfschlägers: 1; 2; 3; 4; 5; 6; 7; 8; 9; AW; Chipper; GW; LW; PW; SW; ULW; UW; Andere
el: Αριθμός μπαστουνιού γκολφ: 1; 2; 3; 4; 5; 6; 7; 8; 9; AW; Chipper; GW; LW; PW; SW; ULW; UW; Άλλο
th: หมายเลขไม้กอล์ฟ: 1; 2; 3; 4; 5; 6; 7; 8; 9; AW; ชิปเปอร์; GW; LW; PW; SW; ULW; UW; อื่นๆ
sk-SK: Číslo golfovej palice: 1; 2; 3; 4; 5; 6; 7; 8; 9; AW; Chipper; GW; LW; PW; SW; ULW; UW; Iné
ro-RO: Numărul clubului de golf: 1; 2; 3; 4; 5; 6; 7; 8; 9; AW; Chipper; GW; LW; PW; SW; ULW; UW; Altele
bg-BG: Номер на голф стик: 1; 2; 3; 4; 5; 6; 7; 8; 9; AW; Chipper; GW; LW; PW; SW; ULW; UW; Друго
en: Golf club number: 1; 2; 3; 4; 5; 6; 7; 8; 9; AW; Chipper; GW; LW; PW; SW; ULW; UW; Other
nb: Golfkøllenummer: 1; 2; 3; 4; 5; 6; 7; 8; 9; AW; Chipper; GW; LW; PW; SW; ULW; UW; Annet
sv: Golfklubbsnummer: 1; 2; 3; 4; 5; 6; 7; 8; 9; AW; Chipper; GW; LW; PW; SW; ULW; UW; Annan
hr-HR: Broj golf palice: 1; 2; 3; 4; 5; 6; 7; 8; 9; AW; Chipper; GW; LW; PW; SW; ULW; UW; Ostalo
lt-LT: Golfo lazdos numeris: 1; 2; 3; 4; 5; 6; 7; 8; 9; AW; „Chipper“; GW; LW; PW; SW; ULW; UW; Kita
pl: Numer kija golfowego: 1; 2; 3; 4; 5; 6; 7; 8; 9; AW; Chipper; GW; LW; PW; SW; ULW; UW; Inny
it: numero del golf club: 1; 2; 3; 4; 5; 6; 7; 8; 9; AW; Chipper; GW; LW; PW; SW; ULW; UW; Altro
sl-SI: Številka palice za golf: 1; 2; 3; 4; 5; 6; 7; 8; 9; AW; Chipper; GW; LW; PW; SW; ULW; UW; Drugo
ja: ゴルフクラブ番号: 1; 2; 3; 4; 5; 6; 7; 8; 9; AW; チッパー; GW; LW; PW; SW; ULW; UW; その他
zh-CN: 高尔夫球杆号: 1; 2; 3; 4; 5; 6; 7; 8; 9; AW; 切击杆; GW; LW; PW; SW; ULW; UW; 其他
ko: 골프 클럽 번호: 1; 2; 3; 4; 5; 6; 7; 8; 9; AW; 치퍼; GW; LW; PW; SW; ULW; UW; 기타
fr: Numéro du club de golf: 1; 2; 3; 4; 5; 6; 7; 8; 9; AW; Chipper; GW; LW; PW; SW; ULW; UW; Autre
cs: Číslo golfové hole: 1; 2; 3; 4; 5; 6; 7; 8; 9; AW; Chipper; GW; LW; PW; SW; ULW; UW; Ostatní
pt-PT: Número do taco de golfe: 1; 2; 3; 4; 5; 6; 7; 8; 9; AW; Chipper; GW; LW; PW; SW; ULW; UW; Outro
hu: Golfütő száma: 1; 2; 3; 4; 5; 6; 7; 8; 9; AW; Chipper; GW; LW; PW; SW; ULW; UW; Egyéb
da: Golfkøllenummer: 1; 2; 3; 4; 5; 6; 7; 8; 9; AW; Chipper; GW; LW; PW; SW; ULW; UW; Andet
es: Número del palo de golf: 1; 2; 3; 4; 5; 6; 7; 8; 9; AW; Chipper; GW; LW; PW; SW; ULW; UW; Otro
pt-BR: Taco de golfe número: 1; 2; 3; 4; 5; 6; 7; 8; 9; AW; Chipper; GW; LW; PW; SW; ULW; UW; Outro
fi: Golfmailan numero: 1; 2; 3; 4; 5; 6; 7; 8; 9; AW; Chipperi; GW; LW; PW; SW; ULW; UW; Muu
zh-TW: 高爾夫球桿號碼: 1; 2; 3; 4; 5; 6; 7; 8; 9; AW; 切球桿; GW; LW; PW; SW; ULW; UW; 其他
vi: Số gậy golf: 1; 2; 3; 4; 5; 6; 7; 8; 9; AW; Gậy chipper; GW; LW; PW; SW; ULW; UW; Khác
nl: Golfclub nummer: 1; 2; 3; 4; 5; 6; 7; 8; 9; AW; Chipper; GW; LW; PW; SW; ULW; UW; Anders
ru: Номер клюшки для гольфа: 1; 2; 3; 4; 5; 6; 7; 8; 9; AW; Чиппер; GW; LW; PW; SW; ULW; UW; Другое
tr: Golf kulübü numarası: 1; 2; 3; 4; 5; 6; 7; 8; 9; AW; Chipper; GW; LW; PW; SW; ULW; UW; Diğer